ACORDAO-COMPLETO-2366389

ACÓRDÃO DE RELAÇÃO

ACÓRDÃO DE RELAÇÃO 1879/2019 ATA 30/2019 - PLENÁRIO

Acórdão 1879/2019-TCU-Plenário
Trata-se de recurso de revisão interposto por Carla de Sousa Carvalho e pelo Instituto Cultura em Movimento do Brasil - ICMB, em face do Acórdão 5001/2018-TCU-Primeira Câmara, por meio do qual esta Corte de Contas julgou irregulares as suas contas, imputando-lhes débito e multa (peça 25) .
Considerando que o recurso de revisão requer o atendimento dos requisitos específicos indicados nos incisos do art. 35 da Lei 8.443/1992, quais sejam, erro de cálculo nas contas, falsidade ou insuficiência de documentos em que se tenha fundamentado a decisão recorrida, e superveniência de documentos novos com eficácia sobre a prova produzida;
Considerando que os recorrentes se limitaram a invocar hipótese legal compatível com o recurso de revisão, sem, contudo, satisfazê-la materialmente; 
Considerando que é pacífico no STF o entendimento de que a sentença penal impedirá a propositura ou continuidade de ação nos âmbitos civil e, por extensão, administrativo, apenas se houver sentença penal absolutória negando categoricamente a existência do fato ou afirmando que não foi o réu quem cometeu o delito;
Considerando que a sentença penal de arquivamento de processo criminal se fundamentou apenas na falta de subsunção do fato ao tipo penal do crime previsto no art. 171, § 3º, do Código Penal;
Considerando que tal documento, juntado nesta etapa processual, não possui eficácia sobre a prova produzida nestes autos;
Os Ministros do Tribunal de Contas da União ACORDAM, por unanimidade, com fundamento nos arts. 32, inciso III, e 35 da Lei 8.443/1992, c/c os arts. 15, inciso III, 143, inciso IV, alínea "b", e § 3º, 277, inciso IV, e 288 do Regimento Interno do TCU, de acordo com os pareceres emitidos nos autos, em:
não conhecer do recurso de revisão interposto por Carla de Sousa Carvalho e pelo Instituto Cultura em Movimento do Brasil- ICMB, por não atender aos requisitos específicos de admissibilidade previstos no Regimento Interno/TCU; e
dar ciência desta decisão aos recorrentes e aos órgãos/entidades interessados.
1. Processo TC-Processo 007.392/2014-1 (TOMADA DE CONTAS ESPECIAL) 
	1.1. Apensos: Processo 004.665/2019-8 (Cobrança Executiva) ; Processo 004.664/2019-1 (Cobrança Executiva) ; Processo 004.663/2019-5 (Cobrança Executiva) .
	1.2. Responsáveis: Carla de Sousa Carvalho (XXX.808.851-XX) ; Instituto Cultura em Movimento do Brasil - ICMB (38.050.985/0001-32) .
	1.3. Recorrentes: Carla de Sousa Carvalho (XXX.808.851-XX) ; Instituto Cultura em Movimento do Brasil - ICMB (38.050.985/0001-32) .
	1.4. Órgão: Ministério da Cultura (extinto) .
	1.5. Relator: Ministro Vital do Rêgo.
	1.6. Representante do Ministério Público: Subprocurador-Geral Paulo Soares Bugarin.
	1.7. Relator da deliberação recorrida: Ministro Walton Alencar Rodrigues.
	1.8. Unidade Técnica: Secretaria de Recursos (Serur) .
	1.9. Representação legal: Rosival Goncalves Ferreira (OAB/DF 32.655) e outros. 
	1.10. Determinações/Recomendações/Orientações: não há.

Ministério da Cultura (extinto).

Carla de Sousa Carvalho (XXX.808.851-XX); Instituto Cultura em Movimento do Brasil - ICMB (38.050.985/0001-32).

VITAL DO RÊGO

Ministro Walton Alencar Rodrigues.

TOMADA DE CONTAS ESPECIAL (TCE)

Secretaria de Recursos (Serur).